臺灣基隆地方法院小額民事判決　　　　　九十三年度基小字第六○四號
　　原　　　告　楓林小橋第二期公寓大廈管理委員會
　　法定代理人　乙○○
　　訴訟代理人　戊○○
　　　　　　　　甲○○
　　被　　　告　丙○○
　　訴訟代理人　丁○○
右當事人間請求給付管理費事件，本院於中華民國九十三年六月二十九日辯論終結，
茲判決如左：
    主      文
原告之訴駁回。
訴訟費用新臺幣壹仟元由原告負擔。
    事實及理由要領
一、本件原告主張：被告為楓林小橋第二期公寓大廈第二期之住戶（門牌為基隆市安
    樂區○○○路一三五巷五一號七樓），因前任之區分所有權人積欠民國（下同）
    八十六年七月起至九十二年八月底之管理費共計八萬二千五百十元，原告依公寓
    大廈管理條例第二十四條之規定，催請被告給付，詎被告竟拒絕給付等情，因而
    依規約及公寓大廈管理條例第二十四條之規定，起訴請求判命被告應給付原告八
    萬二千五百十元。
二、被告則以：基隆市安樂區○○○路一三五巷五一號七樓於八十六年七月至九十二
    年八月底之區分所有權人並非渠，渠並無給付該期間之管理費之義務等語，資為
    抗辯。
三、查基隆市安樂區○○○路一三五巷五一號七樓於八十六年七月至九十二年八月底
    之區分所有權人並非被告，為原告所自陳，並有該屋之登記謄本在卷可稽，此部
    分之事實自堪認為真實，而得為本件判斷之基礎。
四、按「區分所有權之繼受人應繼受原區分所有權人依本條例或規約所定之一切權利
    義務。」九十二年十二月三十一日修正公布前之公寓大廈管理條例第二十四條固
    定有明文（九十二年十二月三十一日修正公布之公寓大廈管理條例已將原第二十
    四條修正為「區分所有權之繼受人，應於繼受前向管理負責人或管理委員會請求
    閱覽或影印第三十五條所定文件，並應於繼受後遵守原區分所有權人依本條例或
    規約所定之一切權利義務事項。」，改為第一項，並增訂第二項及第三項）。惟
    本條之立法目的，原在避免區分所有權之繼受人以「契約效力不及於第三人」為
    藉口逃避規約之義務而設（參見尹章華、王惠光、林根旺、張德周、詹文凱、溫
    豐文合著「公寓大廈管理條例解讀」第一一二頁至第一一六頁，莊金昌著「公寓
    大廈管理上法律問題之研究」第四七頁至第五五頁）。依文義解釋，區分所有權
    之繼受人應繼受者，除「原區分所有權人依公寓大廈管理條例所定之一切權利義
    務」外，固包括「原區分所有權人依規約所定之一切權利義務」在內，其中當然
    包括「原區分所有權人依規約所定應繳納管理費之義務」在內，惟並不包括「原
    區分所有權人已積欠之管理費之給付義務」在內，此乃因公寓大廈之管理費並非
    物上負擔，並不隨同區分所有權之移轉而移轉，如抵押權然，此為本院確信之見
    解（主管機關內政部亦同此見解，參見內政部八十六年二月二十六日台（八六）
    內營字第八六七二三○九號函）。本件基隆市安樂區○○○路一三五巷五一號七
    樓於八十六年七月至九十二年八月底之區分所有權人既非被告，則此期間之管理
    費自應由原區分所有權人（按即昌府建設股份有限公司）給付，原告亦應向當時
    之區分所有權人請求給付為是，乃原告竟長期怠於向當時之區分所有權人請求給
    付，而於被告繼受該屋之區分所有權後，曲解原公寓大廈管理條例第二十四條規
    定之真意，率然向被告請求給付，依上開說明，自無依據，應不准許。
五、訴訟費用（裁判費）一千元，應由敗訴之原告負擔，爰依民事訴訟法第四百三十
    六條之十九第一項之規定，確定其數額如主文第二項所示。
中　　　華　　　民　　　國　　九十三　　年　　　七　　　月　　 十三　 　日
                              基隆簡易庭法      官  林  金  發
一、右為正本，係照原本作成。
二、如不服本判決，應於本判決送達後二十日內向本院提出上訴狀（應附繕本），上
    訴於本院合議庭，並繳納上訴裁判費新臺幣一千五百元。
三、對於本判決上訴，非以本判決違背法令為理由，不得為之。上訴狀內應記載上訴
    理由，表明下列各款事項：
    (一)原判決所違背之法令及其具體內容。
    (二)依訴訟資料可認為原判決有違背法令之具體事實。
中　　　華　　　民　　　國　　九十三　　年　　　七　　　月　   十三   　日
                                        法院書記官　溫  麗  燕
